---
title: "Rtutorial 3"
author: "Luis Yasiel Colón Dávila" 
date: "`r format(Sys.time(), '%Y-%b-%d, %I:%M %p')`"
output: 
  prettydoc::html_pretty: 
  theme: cayman
  highlight: github
---

```{css, echo=FALSE}
.page-header {
  background-image: none !important;
  background-color: #719052 !important;
}
body {
  background-color: #E1EFC2 !important;
}
```




```{r}
library(ggplot2)

```

```{r}
data("trees")
head(trees)

```

## Q1. Cree un histograma que muestre la distribución de Girth.

```{R}
ggplot(data = trees) +
  geom_histogram(
    mapping = aes(Girth)) +
  labs(title= "Tree Girth Distribution") +
  theme_bw() +
  theme(
    plot.title = element_text(size = 18, face = "bold", hjust = 0.5),
    axis.title.x = element_text(size = 14, face = "bold"),
    axis.title.y = element_text(size = 14, face = "bold"),
    axis.text.x = element_text(size = 12),
    axis.text.y = element_text(size = 12)
  )

```



## Q2. Cree un histograma que muestre la distribución de Volume.

```{R}
ggplot(data = trees) +
  geom_histogram(
    mapping = aes(Volume)) +
  labs(title= "Tree Volume Distribution") +
  theme_bw() +
  theme(
    plot.title = element_text(size = 18, face = "bold", hjust = 0.5),
    axis.title.x = element_text(size = 14, face = "bold"),
    axis.title.y = element_text(size = 14, face = "bold"),
    axis.text.x = element_text(size = 12),
    axis.text.y = element_text(size = 12)
  )

```


## Q3. Cree un gráfico de dispersión que muestre la relación entre Girth y Volume.

```{R}
ggplot(data = trees) +
  geom_point(
    mapping = aes(Volume, Girth)) +
  labs(title= "Tree Girth in relation to it's Volume") +
  theme_bw() +
  theme(
    plot.title = element_text(size = 18, face = "bold", hjust = 0.5),
    axis.title.x = element_text(size = 14, face = "bold"),
    axis.title.y = element_text(size = 14, face = "bold"),
    axis.text.x = element_text(size = 12),
    axis.text.y = element_text(size = 12)
  ) 

```



## Q4. Utilice la prueba de Shapiro–Wilk para evaluar si Volume tiene una distribución normal. Reporte el valor de p e indique si los datos tienen una distribución normal.
```{R}
shapiro.test(trees$Volume)
```
**El p-value tiene un valor < 0.05 por lo que podemos concluir que no tiene una distribucion normal.**
<br> 

## Q5. Repita la prueba de Shapiro–Wilk para Girth. Reporte el valor de p e indique si los datos tienen una distribución normal.
```{R}
shapiro.test(trees$Girth)
```
**El p-value tiene un valor > 0.05 por lo que podemos concluir que si tiene una distribucion normal.**

